臺灣宜蘭地方法院民事小額判決
111年度羅小字第43號
原      告  南山產物保險股份有限公司

法定代理人  蔡漢凌  
訴訟代理人  鍾政曄  
            徐博鈞  
被      告  周昱生  
上列當事人間請求侵權行為損害賠償事件，本院於中華民國111
年3月28日言詞辯論終結，判決如下：
　　主　文
被告應給付原告新臺幣肆萬參仟壹佰伍拾參元，及自民國一百一
十年十一月二十七日起至清償日止，按週年利率百分之五計算之
利息。
原告其餘之訴駁回。
訴訟費用新臺幣壹仟元由被告負擔十分之七，餘由原告負擔。
本判決第一項得假執行。
　　事實及理由
壹、程序部分
    本件被告經合法通知，未於言詞辯論期日到場，核無民事訴
    訟法第386條各款所列情形，爰依民事訴訟法第436條之23、
    第436條第2項、第385條第1項前段之規定，准原告之聲請，
    由其一造辯論而為判決。
貳、實體部分　　
一、原告主張：被告於民國109年1月28日11時24分許，駕駛車牌
    號碼000-0000號車輛，行經宜蘭縣○○鎮○道0號公路54公里北
    側向交流道處，因行車疏未注意而撞及訴外人黃蘭琦所有車
    牌號碼000-0000號自用小客車（下稱系爭車輛）。茲因系爭
    車輛業經黃蘭琦向原告投保車體險，而上開保險事故發生在
    保險期間，原告乃依保險契約之約定，給付系爭車輛之修復
    費用合計新臺幣（下同）65,898元（工資9,240元、零件費
    用41,840元、烤漆14,818元），原告已依法取得代位求償之
    權。為此，爰依保險法第53條規定及民法侵權行為之法律關
    係，提起本件訴訟等語，並聲明：被告應給付原告65,898元
    ，及自起訴狀繕本送達翌日起至清償日止，按週年利率5%計
    算之利息。
二、被告經合法通知，未於言詞辯論期日到場，亦未提出書狀為
    任何聲明或陳述。
三、得心證之理由：
(一)查原告主張被告因過失致原告所承保車體險之系爭車輛受有
    損害，原告已賠付被保險人黃蘭琦系爭車輛修復費用65,898
    元（工資9,240元、零件費用41,840元、烤漆14,818元）等
    情，業據原告提出與其所述相符之汽車保險理算書、保險理
    賠申請書、系爭車輛行照、國道公路警察局第九公路警察大
    隊蘇澳小隊道路交通事故當事人登記聯單、估價單、結帳單
    、發票、系爭車輛施工照片等為據，並與國道公路警察局第
    九公路警察大隊檢送本院之道路交通事故初步分析研判表、
    道路交通事故調查報告表(一)、(二)、道路交通事故現場圖
    、A3類道路交通事故調查紀錄表等相符（見本院卷第7-17、
    21-29、53頁），又被告對於原告上開主張之事實，已於相
    當期間受合法通知，而於言詞辯論期日未到場，亦未提出書
    狀作何聲明或陳述，依民事訴訟法第436之23、第436條第2
    項、第280條第3項、第1項之規定，視同自認，本院綜合上
    開證據調查結果，自堪信原告主張上開事實為真實。
(二)再「汽車、機車或其他非依軌道行駛之動力車輛，在使用中
    加損害於他人者，駕駛人應賠償因此所生之損害。」「不法
    毀損他人之物者，被害人得請求賠償其物因毀損所減少之價
    額。」「負損害賠償責任者，除法律另有規定或契約另有訂
    定外，應回復他方損害發生前之原狀。」「第1項情形，債
    權人得請求支付回復原狀所必要之費用，以代回復原狀。」
    「損害賠償，除法律另有規定或契約另有訂定外，應以填補
    債權人所受損害及所失利益為限。」民法第191條之2前段、
    第196條、第213條第1項、第3項、第216條第1項分別定有明
    文。又「被保險人因保險人應負保險責任之損失發生，而對
    於第三人有損失賠償請求權者，保險人得於給付賠償金額後
    ，代位行使被保險人對於第三人之請求權；但其所請求之數
    額，以不逾賠償金額為限。」保險法第53條第1項亦有明文
    。查本件原告與黃蘭琦就系爭車輛訂有車體險之保險契約，
    業如前述，又被告因過失行為致系爭車輛受有損害，原告並
    因而支出車體險保險金等情，亦經本院認定如前，揆諸前揭
    規定，原告自得於給付金額範圍內，代位行使黃蘭琦對被告
    之損害賠償請求權，而向被告請求給付。
(三)復按依民法第196條請求賠償物被毀損所減少之價額，得以
    修復費用為估定之標準，但以必要者為限（如修理材料以新
    品換舊品，應予折舊）（最高法院77年度第9次民事庭會議
    決議㈠意旨參照）。經查系爭車輛因受有前揭損害，其修復
    費用為工資9,240元、零件費用41,840元、烤漆14,818元，
    業如前述，又依行政院所頒固定資產耐用年數表及固定資產
    折舊率之規定，非運輸業用客車、貨車之耐用年數為5年，
    依定率遞減法每年折舊1000分之369，另依營利事業所得稅
    查核準則第95條第6款規定「固定資產提列折舊採用定率遞
    減法者，以1年為計算單位，其使用期間未滿1年者，按實際
    使用之月數相當於全年之比例計算之，不滿1月者，以月計
    。」，而查系爭車輛係於107年5月出廠，迄本件車禍發生時
    即109年1月，計已使用1年9月，則零件扣除折舊後之修復費
    用估定為19,095元【第1年折舊後價值為41,840元×(1-0.369
    )=26,401元；第1年9月折舊後價值為26,401元×(1-0.369×9/
    12)=19,095元】，再加計無折舊問題之工資9,240元及烤漆
    費用14,818元，故系爭車輛必要之修復費用合計為43,153元
    （計算式：19,095元+9,240元+14,818元=43,153元），揆諸
    前揭說明，原告請求被告給付系爭車輛之必要修復費用即43
    ,153元，應屬有據。
(四)按「給付無確定期限者，債務人於債權人得請求給付時，經
    其催告而未為給付，自受催告時起，負遲延責任。其經債權
    人起訴而送達訴狀，或依督促程序送達支付命令，或為其他
    相類之行為者，與催告有同一之效力。」「遲延之債務，以
    支付金錢為標的者，債權人得請求依法定利率計算之遲延利
    息。」「應付利息之債務，其利率未經約定，亦無法律可據
    者，週年利率為百分之5。」民法第229條第2項、第233條第
    1項前段、第203條分別定有明文。原告對被告之損害賠償請
    求權，為未定給付期限之金錢債權，揆諸前揭規定，原告請
    求被告給付自起訴狀繕本送達被告翌日即110年11月27日（
    見本院卷第33頁）起之法定遲延利息，亦有理由。
四、綜上所述，原告依保險代位及侵權行為之法律關係，請求被
    告給付43,153元，及自起訴狀繕本送達被告翌日即110年11
    月27日起至清償日止，按年息5%計算之利息，為有理由，應
    予准許。逾此部分之請求，則屬無據，應予駁回。
五、本件係就民事訴訟法第436條之8適用小額訴訟程序所為被告
    一部敗訴之判決，依民事訴訟法第436條之20之規定，被告
    敗訴部分應依職權宣告假執行。
六、按適用小額訴訟程序事件法院為訴訟費用之裁判時，應確定
    其費用額，民事訴訟法第436條之19定有明文，爰依後附計
    算書確定本件訴訟費用額如主文第3項所示。
七、訴訟費用負擔之依據：民事訴訟法第79條。 　　　　
中　　華　　民　　國　　111 　年　　4 　　月　　25　　日
                  臺灣宜蘭地方法院羅東簡易庭
　　　　　　　　　                法　官　張文愷
計算書：
項目 金額（新臺幣） 備註 第一審裁判費 1,000元  合計 1,000元  

以上正本係照原本作成。
對於本件判決如有不服，應於收受送達後20日內向本院提出上訴
書狀，上訴於本院合議庭，並按他造當事人之人數附具繕本。
當事人之上訴，非以判決違背法令為理由不得為之，上訴狀應記
載上訴理由，表明下列各款事項：
㈠原判決所違背之法令及其具體內容。
㈡依訴訟資料可認為原判決有違背法令之具體事實。
如委任律師提起上訴者，應一併繳納上訴審裁判費。
中　　華　　民　　國　　111 　年　　4 　　月　　25　　日
                                  書記官  林仁修